【裁判字號】    95,交訴,81
【裁判日期】    950606
【裁判案由】    過失致死等
【裁判全文】
臺灣臺南地方法院刑事判決              95年度交訴字第81號
公  訴  人  臺灣臺南地方法院檢察署檢察官
被      告  甲○○
上列被告因過失致死等案件，經檢察官提起公訴（95年度偵字第
5585號），被告就被訴事實為有罪之陳述，本院裁定進行簡式審
判程序，判決如下：
    主  文
甲○○服用酒類，不能安全駕駛動力交通工具而駕駛，處有期徒
刑陸月；又因過失致人於死，處有期徒刑拾月。應執行有期徒刑
壹年貳月。
    事實與理由
一、甲○○於民國94年12月18日凌晨1點鐘左右，在台南市○○
    路上之海產店飲用啤酒後，業已達於不能安全駕駛動力交通
    工具之程度，竟仍自該處駕駛車牌號碼YN-5693號自用小客
    車，欲返回其位於台南縣永康市○○路386號之3住處。後於
    同日凌晨1點43分左右，其正沿最高速限為時速50公里之台
    南縣永康市○○路，由西往東方向，行經設有閃光黃燈號誌
    之該路與民族路之交岔路口時，理應注意汽車駕駛人，飲用
    酒類後，其吐氣所含酒精濃度超過每公升0.25毫克以上者，
    不得駕車，且應注意行車速度，依標誌或標線之規定，無標
    誌或標線者，行車時速不得超過50公里，並應注意汽車行駛
    至交岔路口，其行進應遵守燈光號誌之指示，及注意閃光黃
    燈表示「警告」，車輛應減速接近，注意安全，小心通過，
    又依當時天候晴朗、夜間有照明、路面乾燥無缺陷、道路上
    未有任何障礙物、視距良好等情形以觀，客觀上亦無不能注
    意之情事，其竟因不勝酒力導致車輛操控能力變差，且亦疏
    未注意安全，小心通過，即貿然以時速約60公里以上之速度
    超速通過該路口，以致不慎撞及沿上開民族路，自南往北方
    向行駛，由駕照吊扣期間且酒後駕車，及疏未注意閃光紅燈
    表示「停車再開」，車輛應減速接近，先停止於交岔路口前
    ，讓幹道車優先通行後認為安全時，方得續行，即貿然通過
    路口之劉志斯所駕駛，內載林家榮之車牌號碼3H-1111號自
    用小客車，並造成劉志斯受有頭部外傷、腦內出血之傷害。
    劉志斯經送醫救治後，延至同日上午4點44分左右，仍因出
    血性休克而傷重不治死亡（劉志斯經送醫救治時，醫療人員
    抽血檢驗其血液酒精濃度結果為183MG/DL；換算為吐氣酒精
    濃度約為每公升0.91毫克）。林家榮亦因此受有胸部挫傷等
    傷害（過失傷害部分未據林家榮告訴）。甲○○駕車肇事受
    傷後經送醫救治時，醫療人員抽血檢驗其血液酒精濃度結果
    則為243MG/DL（換算為吐氣酒精濃度約為每公升1.21毫克）
    。案經劉志斯之父乙○○告訴暨臺灣臺南地方法院檢察署檢
    察官相驗後自動檢舉偵查起訴。
二、本件有下列事證足資佐憑：
    （一）被告甲○○於警詢、偵查時及本院審理中之自白。
    （二）道路交通事故現場圖、道路交通事故調查報告表(一)、
          (二)各1份。
    （三）事故現場蒐證照片及肇事車輛採證照片12張。
    （四）財團法人奇美醫院藥毒物檢驗報告表、緊急生化檢驗
          報告表及刑法第185條之3案件測試觀察紀錄表各1紙
          。
    （五）有國立成功大學醫學院附設醫院94年12月18日乙種診
          斷證明書、臺灣臺南地方法院檢察署勘驗筆錄、驗斷
          書及相驗屍體證明書各1份。
    （六）台灣省台南區車輛行車事故鑑定委員會95年3月16日
          南鑑字第0955900917號函附之鑑定意見書1份。
    （七）臺灣高等法院被告前案紀錄表1份。
三、核被告甲○○上開所為，係犯刑法第185條之3之重大違背安
    全駕駛罪及同法第276條第1項前段之普通過失致人於死罪。
    又其所犯之過失致人於死罪部分，乃酒後駕車以致肇事，並
    使被害人劉志斯死亡，係屬汽車駕駛人酒醉駕車因而致人死
    亡，依法應負刑事責任，故須依照道路交通管理處罰條例第
    86條第1項之規定，加重其刑。至其所犯上開2罪間，因行為
    態樣不同，犯罪構成要件亦有差異，故應予分別論罪，併合
    處罰。本院審酌被告犯罪之動機、目的、手段，其生活狀況
    與本件犯罪所生之危險、損害，以及被告犯罪後雖已坦白承
    認所為，然其肇事後經送醫救治時，醫療人員抽血檢驗其血
    液酒精濃度結果為243MG/DL，換算為吐氣酒精濃度約高達每
    公升1.21毫克，該數值已遠超過每公升0.25毫克之標準，其
    竟仍駕駛小客車於道路上行駛，其駕駛行為對於交通安全之
    危害甚大，另被告酒後駕車致車輛操控能力變差，與疏未注
    意安全，小心通過，即貿然以時速約60公里以上之速度超速
    通過前述交岔路口等駕駛行為，與被害人於駕照吊扣期間且
    酒後駕車，及疏未注意閃光紅燈表示「停車再開」，車輛應
    減速接近，先停止於交岔路口前，讓幹道車優先通行後認為
    安全時，方得續行，即貿然通過路口之駕駛行為，同係造成
    本件車禍之肇事原因，被告之過失程度，經核亦非輕微，且
    被告之上開過失駕駛行為，更造成被害人死亡之嚴重後果，
    另其肇事後至今仍未與被害人家屬就民事損害賠償事宜達成
    和解，其犯罪後之態度，經核亦難認為良好等一切情狀，分
    別量處如主文所示之刑，並定其應執行之刑。至公訴人雖認
    被告酒後駕車之公共危險罪部分，應處以有期徒刑8月，過
    失致人於死部分，應處以有期徒刑1年為當，然因被告並無
    任何酒後駕車之公共危險前科，且被害人於駕照吊扣期間酒
    後駕車，及疏未注意閃光紅燈表示「停車再開」，車輛應減
    速接近，先停止於交岔路口前，讓幹道車優先通行後認為安
    全時，方得續行，即貿然通過路口之駕駛行為，同係造成本
    件車禍之肇事原因，故被告所犯上述2罪，分別量處如主文
    所示之刑即屬適當，附此敘明。
據上論斷，應依刑事訴訟法第273條之1第1項、第310條之2、第4
54條第1項、第299條第1項前段，刑法第185條之3、第276條第1
項、第51條第5款，道路交通管理處罰條例第86條第1項，罰金罰
鍰提高標準條例第1條前段，判決如主文。
中    華    民    國    95    年    6     月    6    日
                  交通法庭  法  官  陳志成
以上正本證明與原本無異。
如不服本判決應於送達後10日內向本院提出上訴狀（應附繕本）
。
                            書記官  黃瓊蘭
中    華    民    國    95    年    6     月    6    日
附錄法條：
刑法第185條之3
服用毒品、麻醉藥品、酒類或其他相類之物，不能安全駕駛動力
交通工具而駕駛者，處1年以下有期徒刑、拘役或3萬元以下罰金
。
刑法第276條第1項（普通過失致死罪）
因過失致人於死者，處2年以下有期徒刑、拘役或2千元以下罰金
。


司法院資訊處製作；財團法人民間司法改革基金會備份。
